Inventaris van het archief van de Commissie Bezitsspreiding, (1944) 1948-1963 (1964)
Nationaal Archief, Den Haag
Commissie Bezitsspreiding
Cie. Bezitsspreiding
1944-1964
merendeel 1948-1963
S28517
1.40 meter; 75 inventarisnummers.
Normale geschreven, getypte en gedrukte documenten, geen bijzondere handschriften.
Nationaal Archief, Den Haag
Het archief bevat onder meer vergaderverslagen van de plenaire commissie en de subcommissies, aan de leden van deze commissies toegezonden stukken, correspondentie, documentatie, stukken betreffende hoorzittingen en in bedrijven gehouden interviews, en rapportages.
Archiefvorming
Geschiedenis van de archiefvormer
Oprichting
Bij de algemene beschouwingen over de Staatsbegroting in 1947 drong Mr. Dr. C.P.M. Romme aan om de Minister van Sociale Zaken te machtigen: "een commissie in te stellen, die zou moeten onderzoeken of, en zo ja, in hoever het wenselijk zou zijn door wettelijke maatregelen de spreiding van bezit over de grote massa des volks en een redelijker verdeling van het inkomen over de verschillende groepen der bevolking te bevorderen." Prof. Romme sprak over winstdeling en deelneming van arbeiders in de onderneming. Hij vroeg om de commissie vooral deze mogelijkheden te laten onderzoeken.
Ook de spaarzin zou bevorderd moeten worden.
Op 15 juni 1948, bij beschikking (nr. 6714, Afdeling Arbeidsverhoudingen) van de Minister van Sociale Zaken (W. Drees) werd de Commissie Bezitsspreiding (C.B.) ingesteld.
Samenstelling van de Commissie
Bij de instelling van de Commissie werd deze als volgt samengesteld.
Lid en voorzitter:
Prof. Dr. M.J.H. Cobbenhagen te Tilburg
Leden:
Prof. Mr. W.F. de Gaay Fortman te 's-Gravenhage
Drs. G.M. Nederhorst te Gouda
Prof. Dr. G.M. Verrijn Stuart te Amsterdam
Prof. Dr. A.A. Ariëns te Driebergen
Ir. G.J. Braat te 's-Gravenhage
Mr. W. Rip te Voorburg
H.J. Kuiper te Utrecht
M. Ruppert te Utrecht
A. Vermeulen te Badhoevedorp
Prof. Mr. B.C. Slotemaker te Wassenaar
Mr. J.A. Berger te Haren (Gr.)
Mr. A.M. Engels te 's-Gravenhage
Mr. H.L. Fagel te 's-Gravenhage
Drs. J. Horring te 's-Gravenhage
Dr. A.J. van den Tempel te 's-Gravenhage
Prof. Dr. J. Tinbergen te 's-Gravenhage
Dr. P.C. van Traa te 's-Gravenhage
Lid en secretaris:
Mr. Ir. A.W. Quint te Hilversum
Adjunct-secretaris:
Mr. H.F. Beenhakker te Rijswijk (Z.H.)
Taakomschrijving
De taken van de Commissie zijn omschreven in Taakomschrijving 6714 A.
"De Commissie Bezitsspreiding zal tot taak hebben:
advies uit te brengen omtrent de vraag of, en zo ja, in welke mate en in welke vorm aan de arbeider boven het voor hem rechtens geldende loon, of als deel van het loon, een aanspraak kan of behoort te worden toegekend op de winst, behaald door de onderneming of door de gezamenlijke ondernemingen van een groep of van de bedrijfstak waarin hij werkzaam is, en omtrent de wenselijkheid een dergelijke aanspraak bij wettelijk voorschrift te regelen, alsmede omtrent de wijze, waarop zulks in dat geval zou kunnen geschieden
advies uit te brengen omtrent de vraag of en op welke wijze de arbeider in de gelegenheid behoort te worden gesteld zich aandeelhoudersrechten te verwerven ook onafhankelijk van een verwerving uit hoofde van winstdeling
advies uit te brengen omtrent de vraag of en op welke wijze en door welke maatregelen zou kunnen worden bevorderd, dat uit winstdeling of besparing verkregen gelden worden aangewend tot vorming van meer duurzaam bezit
advies uit te brengen omtrent de vraag of en in hoeverre het in beginsel op de weg van de Overheid ligt uit een oogpunt van bezitsspreiding en van redelijke verdeling van het inkomen in deze verdeling in te grijpen.
door blijvende bemoeienis met de loonvorming, eventueel ook met winst en rente,
door de belastingen, successierechten inbegrepen, en door de regeling van het erfrecht
door progressie in het tarief der aan de gebruikers in rekening gebrachte kosten van door of vanwege de Overheid verstrekte of gesubsidieerde goederen of diensten, en ten aanzien van deze en eventuele andere middelen de hoofdlijnen aan te geven, welke bij de toepassing daarvan zouden moeten worden gevolgd."
Werkwijze
In zijn installatie-rede, uitgesproken op 30 juni 1948 vroeg Minister Drees de commissie allereerst om haar advies inzake winstdeling. Daarover zou een afzonderlijk rapport moeten worden uitgebracht.
Pas daarna zouden de overige vraagpunten betreffende duurzaam bezit en redelijke inkomensverdeling onder de loep genomen moeten worden. De minister herinnerde eraan, dat verwante vraagstukken reeds bestudeerd werden: De Minister van Justitie had een commissie ingesteld om te komen tot herziening van het vennootsschapsrecht. De Minister van Wederopbouw en Volkshuisvesting had advies gevraagd over de mogelijkheden van het bezit van een eigen woning voor arbeiders, vooral op het platteland (Commissie-Bommer). Minister Drees raadde de C.B. aan met deze commissies voeling te houden.
Besloten werd om een Kleine Commissie een concept-rapport over winstdeling te laten opstellen en dit in plenaire vergaderingen te bespreken.
Voor de studie van de overige vraagpunten zouden later Sub-Commissies worden ingesteld.
De Kleine Commissie besloot in haar concept-rapport een verslag op te nemen van een onderzoek naar reeds bestaande vormen van winstdeling.
Hiertoe werden in de loop van 1950 hearings gehouden.
Op 23 november werd tot adjunct-secretaris van de C.B. benoemd Mr. A.B. Raven, in de plaats van Mr. H.F. Beenhakker.
In maart 1951 nam Prof. Cobbenhagen ontslag als voorzitter van de commissie. Tot tijdelijk voorzitter werd benoemd Prof. Dr. G.M. Verrijn Stuart.
In de plenaire vergadering van 11 mei 1951 werd het rapport inzake winstdeling in definitieve vorm gereedgemaakt. Op 9 november 1951 werd het aan de minister aangeboden. Het werd gepubliceerd op 24 september 1952.
Herinstelling
Bij Koninklijk besluit van 25 september 1952, nr. 23 werd de zorg van alle aangelegenheden de bezitsvorming betreffende, opgedragen aan de Minister voor Publiekrechtelijke Bedrijfsorganisatie. Op grond van dit besluit kwam de C.B. onder dit departement te ressorteren. Op dat moment bestond de C.B. uit vertegenwoordigers van de Sociaal-Economische Raad, de Ministeries van Sociale Zaken en Volksgezondheid, Economische Zaken en van Financiën, aangevuld met enige wetenschappelijke leden. Door overlijden en ontslagaanvragen waren er nogal wat vacatures ontstaan. De werkzaamheden van de commissie waren grotendeels stil komen te liggen bij gebrek aan een nieuwe voorzitter. Verschillende kandidaten voor deze functie werden aangezocht. Uiteindelijk werd benoemd de secretaris van de Sociaal-Economische Raad H.L. Jansen ec. drs. Tevens werden nog enkele ontslagen en benoemingen gedaan, waarbij de commissie werd aangevuld en uitgebreid.
De ledenlijst van de Commissie Bezitsspreiding bij de herinstelling ziet er als volgt uit.
Voorzitter:
H.L. Jansen, ec. drs. (Sociaal-Economische Raad)
Leden:
Prof. Dr. A.A. Ariëns (Groot Seminarie Rijsenburg-Driebergen)
Mr. J.A. Berger (College van Rijksbemiddelaars)
A.W. Biewenga Wzn.
P.C.W.M. Bogaers, ec. drs. (K.A.B.)
Prof. Mr. P. Borst
Ir. G.J. Braat (Koninklijke Fabriek F.W. Braat N.V.te Delft
W. Brakel (Directie Algemene Economische Politiek, Departement van Economische Zaken)
P. Brandes (Stichting van de Arbeid)
Ed. van Cleeff (Centraal Planbureau)
Dr. J.G.M. Delfgaauw, plv. lid (Centraal Planbureau)
Dr. J.E. van Dierendonck (Departement van Sociale Zaken en Volksgezondheid)
Mr. H.L. Fagel (Departement van Sociale Zaken en Volksgezondheid)
Prof. Ch. Glasz
C.P. Hazenbosch, ec. drs. (C.N.V.)
Prof. Dr. F. van Heek
G.M. Nederhorst, ec. drs.
Prof. Dr. A. Oldendorff
Dr. J. Pen (Directie Algemene Economische Politiek Departement van Economische Zaken)
J.W. De Pous, ec. drs. (Verbond van Prot. Chr. Werkgevers)
Mr. Dr. L.F.H. Regout
Dr. D.B.J. Schouten
Dr. A.J. van den Tempel (Ministerie van Financiën)
A. Vermeulen (N.V.V.)
J.R. van Weel, ec. drs. (Centraal Bureau voor de Statistiek)
Lid-Secretaris:
Mr. Ir. A.W. Quint
Adjunct-Secretarissen:
Mr. A.B. Raven (Departement van Sociale Zaken en Volksgezondheid)
R. Tjeerdema, ec. drs. (Directie Algemene Economische Politiek Departement van Economische Zaken)
E.A. Vermaas, ec. drs. (Sociaal-Economische Raad)
Op 26 februari 1953 werd de Commissie Bezitsspreiding door de Minister voor Publiekrechtelijke Bedrijfsorganisatie A.C. de Bruyn opnieuw geïnstalleerd. In zijn inleiding drong de minister aan op het uitbrengen van interim-rapporten binnen afzienbare tijd, vooral voorstellen op het gebied van eigen-woningbezit en spaarregelingen, aangezien er in het parlement en in werkgevers- en werknemerskringen grote belangstelling bestond voor het vraagstuk van bezitsvorming.
Subcommissies en werkgroepen
Aan de hand van een nota van de secretaris van de commissie Mr. Ir. A.W. Quint werden de komende werkzaamheden als volgt geregeld.
Er werden twee Sub-Commissies ingesteld, te weten:
een Sub-Commissie ter bestudering van vraagpunt 2 (C.B.-II) onder leiding van Prof. Mr. P. Borst
een Sub-Commissie ter bestudering van vraagpunt 3 (C.B.-III) onder leiding van Mr. Dr. L.F.H. Regout.
Ter bestudering van vraagpunt 4 werden twee werkgroepen ingesteld, die tot taak kregen twee principiële nota's op te stellen en wel:
een nota inzake de ethisch-sociologische aspecten van bezitsvorming, (Ethisch-sociologische Werkgroep)
een nota betreffende de economische aspecten van het vraagstuk van de redelijke inkomensverdeling, (Economische Werkgroep).
Later werd besloten de werkzaamheden van deze werkgroepen te coördineren: de Ethisch-sociologische Werkgroep onder leiding van Prof. Dr. A.A. Ariëns, later van Prof. Dr. Th. Mulder S.J. zou de ethisch-sociologische aspecten van zowel de redelijke inkomensverdeling als van de bezitsvorming bestuderen; de economische aspecten van beide zouden door de Economische Werkgroep bestudeerd worden. De naam van de Ethisch-sociologische Werkgroep werd gewijzigd in "Ethische Werkgroep".
De algehele leiding over en coördinatie van de sub-commissies en werkgroepen werd toevertrouwd aan de Centrale Sub-Commissie. Ieder van de sub-commissies en werkgroepen werd bevoegd andere personen bij haar werkzaamheden te betrekken.
Verder zou Mr. Ir. A.W. Quint als vertegenwoordiger van de C.B. zitting nemen in een werkgroep, ingesteld door de Ministers voor Publiekrechtelijke Bedrijfsorganisatie en van Wederopbouw en Volkshuisvesting inzake het bezit van een eigen woning (Voorzitter: Mr. N.J.C.H. Kappeyne van de Coppello). De resultaten van deze werkgroep zouden ook in de C.B. behandeld gaan worden.
Op 3 september 1954 kwam de plenaire commissie bijeen om het rapport van de C.B. III over spaarregelingen te behandelen. Besloten werd dat een kleine commissie uit de Ethische Werkgroep belast zou worden met het geven van een ethische fundering aan het rapport en dat wel binnen één maand (Ethische Commissie ad hoc). Het commissielid Ir. G.J. Braat kondigde aan een minderheidsnota te zullen indienen. In de vergadering van 24 november 1954 werd de nota van de Ethische Commissie ad hoc behandeld. De voorgestelde wijzigingen werden in het rapport aangebracht. In de plenaire vergadering van 26 april 1955 werd het rapport verder klaargemaakt. Een nota van de heer Vermeulen: "Collectieve winstdeling en bezitsvorming" is als Bijlage I en de "Nota van het lid Ir. G.J. Braat" als Bijlage II aan het rapport toegevoegd.
A. Vermeulen werd als commissielid vervangen door W.F. van Tilburg, secretaris van het Nederlands Verbond van Vakverenigingen.
De Sub-Commissie Vraagpunt 2 onder leiding van Prof. Mr. P. Borst stelde in 28 vergaderingen een rapport samen getiteld: "Aandeelhoudersrechten van werknemers-Co-partnership en Certificaatstelsel". Het rapport werd gebaseerd op een onderzoek in 5 ondernemingen met co-partnership en 9 ondernemingen met een certificaat-stelsel. Onderzocht werd alleen het vraagstuk van aandeelhoudersrechten van arbeiders in de eigen onderneming.
Drs. G. van der Vliet van het Ministerie van Economische Zaken trad hierbij op als "fieldworker". Het onderzoek werd gedaan door middel van interviews van directieleden, werknemers en hun familieleden.
Op 2 juli 1957 kwam het rapport in behandeling in de plenaire vergadering.
Het werd vastgesteld en verscheen in 1958.
De Ethische Werkgroep had tot taak gekregen om "de fundamentele gedachten te ontwikkelen en de desiderata te formuleren, die met betrekking tot de problemen van bezitsspreiding en inkomensverdeling in de geestelijke stromingen binnen de Nederlandse volksgemeenschap levend zijn". Aangevuld en nader gespecificeerd door de resultaten van de Economische Werkgroep zou dit het materiaal moeten vormen voor de besprekingen in de later te vormen Sub-Commissie voor de bestudering van vraagpunt 4. De Ethische Werkgroep kwam onder voorzitterschap van Prof. Th. Mulder S.J. zestien maal bijeen, waarna nog een vergadering samen met de Economische Werkgroep volgde. De werkgroep moest als eindresultaat een nota opleveren inzake de ethische aspecten van bezitsvorming en inkomensverdeling.
Een Ethische Commissie ad hoc gaf het rapport van Sub-Commissie III een ethische fundering. Ook ontving de werkgroep een verzoek om zich uit te spreken over enkele punten in het concept-rapport van de Sub-Commissie II.
Het voornaamste werkstuk was echter de nota, opgesteld door Mr. A.B. Raven, getiteld: "Inkomensverdeling en Bezitsspreiding". Over deze nota bleken de meningen in de werkgroep nogal uiteen te lopen. Nadat de herziene nota nog enkele malen in de vergadering besproken was, werd tenslotte in de vergadering van 25 mei 1955 besloten, dat de werkgroep niet meer bijeen zou komen, vóór het concept van de, door de heren Ed. van Cleeff, de Voorzitter van de Economische Werkgroep, en Mr. A.B. Raven, herschreven nota klaar zou zijn. Deze nota zou genoemd gaan worden: "Nota Hoofdlijnen Verdelingsvraagstukken".
Hierbij zou gebruik gemaakt worden van de reeds in de Ethische Werkgroep behaalde resultaten. Op 28 september 1955 had de Centrale Sub-Commissie besloten tot de oprichting van een werkgroep om deze nota voor te bereiden. Zitting hierin hadden de voorzitters en secretarissen van de Ethische en Economische Werkgroepen en de secretaris van de C.B., Mr. Ir. A.W. Quint, terwijl verder een aantal medewerkers van het Centraal Planbureau aan de werkzaamheden deelnam.
Het resultaat van het werk van de Werkgroep H.V. was een stuk van ongeveer 50 pagina's. Er bleken echter belangrijke hiaten te bestaan. Daarom werd besloten deze nota niet aan de Ethische Werkgroep voor te leggen.
Wèl had Ed. van Cleeff in een nota de stand van zaken medegedeeld, maar hij had daarin voorgesteld de definitieve samenstelling van het werkstuk op te dragen aan een nieuw te vormen commissie.
Na beraad in de C.B. bleek echter de vorming van zo'n commissie op vele moeilijkheden te stuiten: reden waarom de C.B. besloot om de Minister van Binnenlandse Zaken, Bezitsvorming en Publiekrechtelijke Bedrijfsorganisatie ontheffing te vragen van de behandeling van vraagpunt 4.
Tevens was gesuggereerd om het verdere onderzoek in handen te stellen van een interdepartementale commissie voor aangelegenheden van bezitsvorming. Dr. Mulder had redenen aan te nemen, dat de minister dit verzoek zou inwilligen. Vooruitlopend op diens beslissing dankte hij de leden van de Ethische Werkgroep voor hun inzet en bereidwilligheid aan de werkzaamheden te hebben deelgenomen.
De taak die de Economische Werkgroep (E.W.) gekregen had, bestond uit: "het bestuderen van het vraagstuk van de verdeling van het nationale inkomen en het nationale vermogen zulks in verband met vraagpunt 4". De E.W. besloot te werken volgens het volgende werkprogramma: via een analyse van de economische toestand van dat moment, aangevuld met voorlopige desiderata, zou getracht worden een prognose te maken van de toestand in 1970. Ook zou een aantal quantitatief uitgewerkte alternatieve verdelingsschema's voor 1970 opgesteld worden, die een overzicht zouden geven van de na te streven structuur der verdeling op het gebied van inkomen en vermogen. Besloten werd voor het statistische werk geen afzonderlijke commissie in te stellen, maar dit binnen de E.W. zelf te verzamelen.
Er werd zeven maal vergaderd, waarbij verschillende nota's en deelnota's behandeld werden. Na de zevende vergadering stonden er nog enkele nota's op stapel. Besloten werd om geen nieuwe vergadering meer vast te stellen voor deze nota's gereed zouden zijn.
Medio 1957 had de C.B. rapport uitgebracht over drie van de vier vraagpunten van de taakstelling. Vraagpunt 4 moest nu nog behandeld worden. Maar er waren bij de voorbereiding van de behandeling door de Ethische en Economische Werkgroepen al diverse problemen gerezen. Deze waren voor de C.B. reden zich af te vragen, of de commissie in haar huidige samenstelling nog wel in staat was om vraagpunt 4 te behandelen. Ook was het vraagstuk van de bezitsvorming in andere instellingen en op andere niveaus volop in studie.
Om deze redenen verzocht de voorzitter van de C.B. de Minister van Binnenlandse Zaken, Bezitsvorming en Publiekrechtelijke Bedrijfsorganisatie, de C.B. te ontheffen van de behandeling van vraagpunt 4 en dientengevolge de commissie op te heffen. Opheffing van de commissie volgde echter nog niet.
Opheffing van de Commissie Bezitsspreiding
Aangezien het vraagstuk van de inkomens- en vermogensverdeling nog onderwerp van studie vormde, in samenwerking met het Centraal Planbureau, was het geenszins onmogelijk, dat de resultaten van dat onderzoek aanleiding zouden zijn de C.B. weer bij elkaar te roepen. Pas op 19 april 1963 werd bij Beschikking van de Staatssecretaris van Algemene Zaken, Afdeling B.E.A. nr. U 8788 de Commissie Bezitsspreiding van het nog niet volbrachte deel van haar taak ontheven en dientengevolge opgeheven.
Geschiedenis van het archiefbeheer
De verwerving van het archief
Overbrenging van een overheidsarchief
Inhoud en structuur van het archief
2.15
Selectie en vernietiging
Ongeveer 1 m aan dubbelen werd verwijderd, waardoor de omvang van het archief na inventarisatie ongeveer 1 1/2 m (14 archiefdozen) omvat.
In 1978 ter vernietiging overgedragen aan het Bureau Vernietiging Overheidsarchieven te Apeldoorn, op grond van de Beschikking van de Ministers van Sociale Zaken en Volksgezondheid en van Cultuur, Recreatie en Maatschappelijk Werk d.d. 16 januari 1967, nrs. 185111 en 134762 vastgestelde lijst van voor vernietiging in aanmerking komende stukken.
Lijst van vernietigde stukken
Algemeen.
Dubbele exemplaren van nota's, rapporten, concept-adviezen en notulen.
Comptabele bescheiden.
Reisdeclaraties en onkostenberekeningen inzake ten dienste van de commissie-werkzaamheden gemaakte reis- en verblijfskosten.
Aanwijzingen voor de gebruiker
Openbaarheidsbeperkingen
Volledig openbaar.
Materiële beperkingen
Aanvraaginstructie
Openbare archiefstukken kunnen online worden aangevraagd en gereserveerd. U kunt dit ook via de terminals in de studiezaal van het Nationaal Archief doen. Om te kunnen reserveren dient u de volgende stappen te volgen:
U maakt een profiel aan op www.gahetna.nl, en logt vervolgens in
Via de archiefinventaris (alleen de beschrijvingen met rode nummers) selecteert u het gewenste archiefstuk door op de knop 'Reserveren' te klikken
In het volgende scherm geeft u aan op welke dag u het archiefstuk wilt inzien
Indien u zich bevindt in de studiezaal en een tafelnummer heeft ontvangen kunt u dit nummer vermelden. Als u geen tafelnummer heeft kunt u tafelnummer 777 laten staan
Vervolgens bevestigt u uw reservering door deze te versturen.
Verwant materiaal
Beschikbaarheid van kopieën
Beschrijving van de series en archiefbestanddelen
- Archief van de Plenaire Commissie Bezitsspreiding., I.
  - Algemeen., 1.
    - Agenda's, presentie-lijsten en verslagen van de vergaderingen van de plenaire commissie en van de Kleine Commissie, gestencild., 1948-1957; 1; 1 omslag
    - Verslagen van vergaderingen van de Kleine Commissie en van de plenaire Commissie, opgemaakt door de adjunct-secretaris Mr. A.B. Raven, klad en doorslag., 1950-1951; 2; 1 omslag
    - Stukken toegezonden aan de leden van de plenaire Commissie, genummerd CB-1 t/m CB-265, met inhoudsopgaven., 1948-1955; 3-8; 6 omslagen
      - CB-1 t/m CB-67, 1948-1949, 3
      - CB-68 t/m CB-107, 1949, 4
      - CB-108 t/m CB-163, 1949-1950, 5
      - CB-164 t/m CB-201, 1950-1953, 6
      - CB-202 t/m CB-238, 1953, 7
      - CB-239 t/m CB-265, 1953-1955, 8
    - Correspondentie van Commissieleden., 1948-1951; 9; 1 omslag
      - van de Voorzitter, Prof. Dr. Mr. M.J.H. Cobbenhagen,
      - van Mr. H.F. Beenhakker,
      - van Drs. G.M.J. Veldkamp,
      - van andere Commissieleden.
    - Correspondentie van het Secretariaat van de Commissie., 1948-1953; 10; 1 omslag
  - Organisatie., 2.
    - Beschikkingen betreffende benoeming en ontslag van Commissieleden., 1950-1956; 11; 1 omslag
    - Stukken betreffende de herinstelling van de commissie., 1952-1964; 12-13; 2 omslagen
      - Herinstelling en samenstelling, 1952-1953, 12
      - Herinstelling, werkzaamheden en opheffing, 1953-1964, 13
  - Gegevensverwerving., 3.
    - Krantenartikelen betreffende winstdeling., 1946-1953; 14; 1 omslag
    - Stukken betreffende het vraagstuk van de bezitsspreiding in het algemeen., 1948-1952; 15; 1 omslag
    - Krantenartikelen betreffende bezitsvorming en bezitsspreiding in het algemeen., 1949-1956; 16; 1 omslag
    - Stukken betreffende winstdeling in het buitenland., 1944-1952; 17; 1 omslag
    - Correspondentie betreffende gegevens uit het buitenland inzake winstdeling., 1948-1950; 18; 1 omslag
    - Stukken betreffende aanvragen van gegevens van ondernemingen inzake toegepaste winstdelingsregelingen., 1944-1950; 19; 1 omslag
    - Correspondentie met werkgevers- en werknemersorganisaties inzake winstdeling in de bedrijven., 1944-1950; 20; 1 omslag
    - Correspondentie inzake de organisatie van de hearings in ondernemingen met een winstdelingsstelsel., 1949-1950; 21; 1 omslag
    - Correspondentie inzake de hearings in bedrijven met een winstdelingsstelsel., 1950-1951; 22; 1 omslag
    - Verslagen van hearings gehouden in bedrijven met een winstdelingsregeling., 1950-1951; 23; 1 omslag
    - Correspondentie met de heer W.C. Sickesz betreffende winstdeling., 1956-1960; 24; 1 omslag
  - Rapportage., 4.
    - Stukken betreffende het tot stand komen van de redactie van het rapport inzake winstdeling, met voorgestelde wijzigingen., 1948-1951; 25-26; 2 omslagen
      - Par. 2 t/m 5., 25
      - Par. 6 tot eind., 26
    - Concept van het voorlopig rapport van februari 1949, Nieuw concept van 8 mei 1951, Concept eindredactie van het rapport inzake winstdeling., 1949-1951; 27; 1 omslag
    - Interim-rapport inzake winstdeling, juli 1951; 28; 1 omslag
    - Rapport inzake winstdeling, oktober, 1951; 29; 1 omslag
    - Nota inzake de bestudering van het vraagstuk van spreiding van inkomen en bezit (2de, 3de en 4de punt van de taakstelling), concept., 16 november 1951; 30; 1 omslag
- Archieven van de Sub-Commissies en Werkgroepen., II.
  - Sub-Commissie Vraagpunt 2 (Commissie-Borst)., A.
    - Algemeen., 1.
      - Agenda's en verslagen van de vergaderingen., 1953-1956; 31; 1 omslag
      - Stukken toegezonden aan de leden van de Sub-Commissie, CB-II nummers, met inhoudsopgave., 1953-1956; 32; 1 omslag
      - Stukken toegezonden aan de leden van de Sub-Commissie, ongenummerd., 1954-1956; 33; 1 omslag
      - Correspondentie van de Voorzitter en Commissieleden., 1953-1956; 34; 1 omslag
    - Gegevensverwerving., 2.
      - Krantenartikelen betreffende investeringsdeling door middel van medezeggenschap van arbeiders in bedrijven, coöperatie en co-partnership., 1950-1953; 35; 1 omslag
      - Nota van het Centraal Planbureau No. 406: "Gewoonten ten aanzien van de winstuitkering bij N.V.'s"?, 16 april 1953; 36; 1 omslag